【裁判字號】    91,交簡上,95
【裁判日期】    920508
【裁判案由】    過失傷害
【裁判全文】
臺灣士林地方法院刑事判決                        九十一年度交簡上字第九五號
    上 訴人 即
    被      告  丙○○
右列上訴人即被告因過失傷害案件，經本院於中華民國九十一年十月十四日以九十一
年度士交簡字第七二五號判決（聲請簡易判決案號：臺灣士林地方法院檢察署九十一
年度偵字第五四四六號），上訴人不服上開判決提起上訴，本院管轄之合議庭判決如
左：
    主  文
上訴駁回。
    事實及理由
一、本案經審理結果，認第一審判決以上訴人即被告丙○○過失傷害被害人乙○，係
    犯刑法第二百八十四條第一項前段之罪，判處有期徒刑三月，並依刑法第四十一
    條第一項前段規定，諭知易科罰金之折算標準，其認事用法及量刑均無不當，應
    予維持，並引用第一審判決書及檢察官聲請簡易判決處刑書（本件肇事時間更正
    為九十年十月二日十九日時，原第一審判決書及檢察官聲請簡易判決處刑書均誤
    載為九十年十月二日十七時，予以更正）記載之事實、證據及理由。
二、被告上訴意旨略以：本件肇事伊不應負全部責任，當時伊騎乘車號ＷＫＰ─三三
    六號輕型機車行走車道，因當時路邊停車都是大型車輛，告訴人是從二車間隙衝
    出來，當時告訴人並沒有注意路上有無來車，且當時該路段無路燈，所以我機車
    是開遠光燈，伊盡到注意之能事云云。
三、惟查：（一）被告於右揭時地因駕駛車號ＷＫＰ─三三六號輕型機車疏未注意車
    前狀況撞擊告訴人，致告訴人受有前開傷害等情，業據告訴人於警、偵訊及本院
    審理中指訴綦詳，復有道路交通事故調查報告表、事故現場位置圖、車禍現場地
    形照片五幀、長庚紀念醫院診斷證明書一份在卷可按，並經臺北縣區車輛行車事
    故鑑定委員會認定被告騎乘機車疏失未注意車前狀況為該事故肇事主因在案，有
    臺北縣區車輛行車事故鑑定委員會九十一年八月二十三日北鑑字第九一０九一二
    號函附鑑定意見書附卷可稽。（二）另被告丙○○所辯肇事路段之路邊均係大型
    車輛停放，告訴人是從二車間隙衝出來云云，非惟告訴人乙○所堅決否認在卷，
    其並陳稱：「因當時汐止發生水災，其將車子停放在路邊，其當時行走於路邊停
    車白線旁之機車道要過去開車，其是逆向行走，發現被告機車時已來不及反應就
    被撞上了，被告當時車速很快」（本院九十二年一月七日筆錄第三頁）、「其不
    是從車子間隙走出來，該處大型公車、小型車都有停放，但被告騎機車速度很快
    ，且該處是轉彎道，且該處停滿車，其無法閃避」等語（本院九十二年四月二十
    三日筆錄第六頁），證人即臺北縣政府警察局汐止分局長安派出所現場處理員警
    甲○○於本證稱：「（問：本案是否為你繪製現場圖及填註道路交通事故調查報
    告表？）是，（問：情況如何？）當時二人均倒在地上，救護車由我通報。問：
    當時到現場如何分辨被害人及肇事人？）當時該路段很暗，我到現場有看到告訴
    人及機車在現場圖之血跡旁邊，我到醫院才知悉他二人年籍。（問：當時是否查
    肇事機車車號ＷＫＰ─三三六輕機車車籍？）有，查車主並打電話查詢得知駕駛
    是被告，且當時被告昏倒在路旁，我們從他身上證件得知其是丙○○。（問：所
    繪現場圖有無標示他二人當時倒地位置？是否記得現場位置？）告訴人位置倒在
    血跡旁不能動彈，被告當時位置在機車與安全帽（機車道白色實線外）及散落物
    中間。（問：現場圖繪三十七公尺自何處起？該處為何意？）定點座標。（問：
    現場有無刮地痕？）無，（問：自血跡到機車最後倒地位置有二十幾公尺？）是
    。（問：散落物是何？）安全帽、便當盒、機車內掉出之破布及告訴人手提包。
    （問：當時肇事點路邊有無停車？）有，亦有大型公車，告訴人車子前後均停有
    大型車輛，因當時淹水。（問：當時機車車損情形？）車頭全毀，車身彎曲、機
    車另一側翼板外殼破裂」等語（本院九十二年一月七日筆錄），再者，本件被告
    涉嫌過失傷害罪嫌，被告有撞到被害人乙○，但否認有過失犯行，並辯依卷附之
    道路交通事故調查報告表附平面圖上觀之，現場慢車道自車道白色邊線到路邊有
    七．五公尺寬，現場血跡、刮地痕距離及四處遺落之散落物，被告當時所騎乘機
    車及告訴人倒地位置皆在道路邊線之旁，而告訴人位置更僅距邊線約０點一公尺
    ，可比對出現場肇事地點仍有小型車停放，否則散落物不可能散落於慢車道上四
    週及被告當時所騎乘機車及告訴人倒地位置皆在道路邊線之旁，且告訴人位置更
    僅距邊線約０點一公尺，足認被告辯稱告訴人突然出現在慢車道中央乙節不實，
    此外，本院將本件車禍送請臺灣省車輛行車事故覆議鑑定委員會鑑定，其鑑定結
    果，亦贊同原臺灣省車輛行車事故鑑定委員會之鑑定結論，即認為被告騎乘機車
    疏失未注意車前狀況為該事故肇事主因，告訴人乙○係行人未靠邊行走為肇事次
    因，此有臺灣省車輛行車事故覆議鑑定委員會九十二年二月二十七日府覆議字第
    九二一００三０號函附覆議鑑定意見書附卷可稽，從而，被告騎乘車號ＷＫＰ─
    三三六號輕型機車疏未注意上開規定，以致肇事，造成告訴人受傷，被告對本件
    車禍之發生，顯有過失，且被告過失行為與告訴人傷害間，具有相當因果關係，
    雖告訴人乙○亦有疏失，然亦難卸免被告過失責任之成立，本件事證已臻明確，
    被告犯行堪以認定，從而原判決採擇證據、認定事實、適用法律均無不當，審酌
    被告之過失程度，量刑亦甚妥適；被告上訴否認犯罪，指摘原判決不當，核非可
    採，其上訴為無理由，應予駁回。
據上論斷，應依刑事訴訟法第四百五十五條之一第一項、第三項、第三百六十八條、
第三百七十三條判決如主文。
本案經檢察官呂文忠到庭執行職務。
中      華      民      國      九十二    年      五      月    八      日
                                臺灣士林地方法院刑事第一庭
                                    審判長法  官  林  清  吉
                                          法  官  張  國  棟
                                          法  官  蔡  明  宏
右正本證明與原本無異。
本判決不得上訴。
                                          書記官  陳  漢  朝
中      華      民      國      九十二    年      五      月    十五    日


司法院資訊處製作；財團法人民間司法改革基金會備份。
